【裁判字號】    97,訴,3485
【裁判日期】    980602
【裁判案由】    違反槍砲彈藥刀械管制條例
【裁判全文】
臺灣彰化地方法院刑事判決              97年度訴字第3485號
公  訴  人  臺灣彰化地方法院檢察署檢察官
被      告  甲○○
                  （現於臺灣臺中戒治所戒治中）
選任辯護人  蕭慶鈴律師
上列被告因違反槍砲彈藥刀械管制條例案件，經檢察官提起公訴
（九十七年度偵字第八六三六號），本院判決如下：
    主    文
甲○○未經許可，持有可發射子彈具有殺傷力之改造槍枝，累犯
，處有期徒刑壹年柒月，併科罰金新臺幣伍萬元，罰金如易服勞
役，以新臺幣壹仟元折算壹日。
扣案之可發射子彈具有殺傷力仿ＷＡＬＴＨＥＲ廠半自動手槍製
造之改造手槍壹支（含彈匣貳個，槍枝管制編號0000000
000號）沒收。
    犯罪事實
一、甲○○前因違反肅清煙毒條例等案件，經本法院以八十三年
    度訴字第九八六號判決判處應執行有期徒刑三年二月確定（
    第一案）；又因違反肅清煙毒條例案件，經臺灣高等法院臺
    中分院以八十三年度上訴字第四三六八號判決判處有期徒刑
    三年二月確定（第二案）；再因違反麻醉藥品管理條例案件
    ，經本院以八十三年度易字第三二五七號判決判處有期徒刑
    七月確定（第三案），嗣第二、三案定應執行刑為有期徒刑
    三年五月確定，並與第一案接續執行，於民國八十六年五月
    八日縮短刑期假釋付保護管束，俟遭撤銷假釋，復入監執行
    所餘殘刑三年十一月四日，於九十二年八月四日執行完畢。
    詎猶不知悔改，明知槍枝業經管制，未經中央主管機關內政
    部之許可，不得非法持有，竟仍基於持有改造手槍之犯意，
    於九十六年三月初某日，在臺中市○○○路交流道附近，以
    新臺幣（下同）三萬元之價格，向真實姓名年籍不詳綽號「
    小蔣」之成年男子購買可發射子彈具有殺傷力之仿ＷＡＬＴ
    ＨＥＲ廠半自動手槍製造之改造手槍一支（含彈匣二個，槍
    枝管制編號0000000000號），並將之置於其位於
    彰化縣埔鹽鄉○○村○○路二巷八之六號住處房間內，而未
    經許可持有之。迄九十七年九月十七日十時二十分許，為警
    持搜索票至其上址住處搜索查獲，並當場扣得前揭可發射子
    彈具殺傷力之仿ＷＡＬＴＨＥＲ廠改造手槍一支（含彈匣二
    個，槍枝管制編號0000000000號）。
二、案經彰化縣警察局溪湖分局報告臺灣彰化地方法院檢察署檢
    察官偵查起訴。
    理    由
一、證據能力部分：
    本案下列引用之供述及非供述證據，經本院依法踐行調查證
    據程序，公訴人及被告甲○○、辯護人均不爭執各該證據之
    證據能力，且亦查無依法應排除其證據能力之情形，是後述
    所引用證據之證據能力皆無疑義，合先敘明。
二、認定犯罪事實所憑之證據及理由：
    上開犯罪事實，業據被告甲○○於警詢、偵查、本院準備程
    序及審理中坦承不諱，並有前揭仿ＷＡＬＴＨＥＲ廠半自動
    手槍製造之改造手槍一支（含彈匣二個，槍枝管制編號00
    00000000號）扣案可資佐證，且該扣案槍枝經送請
    內政部警政署刑事警察局以檢視法、性能檢驗法、試射法鑑
    驗結果，認：送鑑改造手槍一支（槍枝管制編號00000
    00000號），係由仿ＷＡＬＴＨＥＲ廠ＰＰＫ／Ｓ型半
    自動手槍製造之槍枝，換裝土造金屬槍管而成，擊發功能正
    常，可供擊發適用子彈使用，具殺傷力等情，有該局九十七
    年十一月十日刑鑑字第０九七０一四五三二七號槍彈鑑定書
    一件附卷可稽，此外，復有照片八張在卷足參，核與被告前
    揭自白相符。本案事證已臻明確，被告犯行至堪認定。
三、論罪科刑部分：
    核被告所為，係違反槍砲彈藥刀械管制條例第八條第四項之
    未經許可持有可發射子彈具有殺傷力槍枝罪。被告未經許可
    持有具殺傷力改造槍枝之行為，所犯為法定本刑三年以上十
    年以下有期徒刑，併科新臺幣七百萬元以下罰金之重罪，然
    考諸被告向「小蔣」購買者，僅有前揭改造槍枝一支，且未
    持該扣案槍枝作為其他犯罪之用，所生危害較低，其顯係對
    國家刑典認識不夠深切，致犯此重罪，被告性格尚非不可教
    化，則以本案犯罪之具體情狀及行為背景觀之，認縱宣告法
    定最低度之刑猶嫌過重，而與被告持有前揭改造槍枝所外顯
    之實際惡性失諸衡平，非無「情輕法重」之憾，於客觀上足
    以引起社會一般人之同情而堪可憫恕，爰依刑法第五十九條
    規定，酌予減輕其刑。查被告前因違反肅清煙毒條例等案件
    ，經本法院以八十三年度訴字第九八六號判決判處應執行有
    期徒刑三年二月確定（第一案）；又因違反肅清煙毒條例案
    件，經臺灣高等法院臺中分院以八十三年度上訴字第四三六
    八號判決判處有期徒刑三年二月確定（第二案）；再因違反
    麻醉藥品管理條例案件，經本院以八十三年度易字第三二五
    七號判決判處有期徒刑七月確定（第三案），嗣第二、三案
    定應執行刑為有期徒刑三年五月確定，並與第一案接續執行
    ，於八十六年五月八日縮短刑期假釋付保護管束，俟遭撤銷
    假釋，復入監執行所餘殘刑三年十一月四日，於九十二年八
    月四日執行完畢乙情，有臺灣高等法院被告前案紀錄表及臺
    灣彰化地方法院檢察署刑案資料查註紀錄表在卷可按，其受
    有期徒刑之執行完畢，五年以內故意再犯有期徒刑以上之罪
    ，應依刑法第四十七條第一項論以累犯，並加重其刑，且依
    法先加後減之。爰審酌槍砲屬高度危險之物品，非經主管機
    關許可不得擅自持有，以維社會大眾安全，被告持有上開槍
    枝，未繳交治安機關，對社會及居家環境形成不定時之隱憂
    ，惟兼衡其未持之為其他犯罪行為，並未因此造成公眾或他
    人之現實惡害，且其持有具殺傷力之改造槍枝僅有一支，犯
    罪情節尚非重大，暨被告犯後始終坦認犯行，態度良好，知
    有悔意等一切情狀，量處如主文所示之刑，並就併科罰金刑
    部分，依刑法第四十二條第三項前段規定，諭知易服勞役之
    折算標準，以示懲儆。扣案可發射子彈具有殺傷力之仿ＷＡ
    ＬＴＨＥＲ廠改造手槍一支（含彈匣二個，槍枝管制編號0
    000000000號），係槍砲彈藥刀械管制條例第四條
    第一項第一款所稱之槍砲，依同條例第五條之規定，非經中
    央主管機關許可不得製造、販賣、運輸、持有及轉讓，屬違
    禁物，應依刑法第三十八條第一項第一款規定，宣告沒收。
據上論斷，應依刑事訴訟法第二百九十九條第一項前段，槍砲彈
藥刀械管制條例第八條第四項，刑法第十一條前段、第四十七條
第一項、第五十九條、第四十二條第三項前段、第三十八條第一
項第一款，判決如主文。
本案經檢察官賴志盛到庭執行職務。
中    華    民    國    98    年    6     月    2     日
            刑事第五庭    審判長法  官  周  淡  怡
                                法  官  蔡  家  瑜
                                法  官  周  莉  菁
以上正本證明與原本無異。
如不服本判決，應於判決送達後十日內向本院提出上訴狀（須附
繕本），上訴於臺灣高等法院臺中分院。
中    華    民    國    98    年    6     月    2     日
                                書記官  卓  俊  杰
附錄論罪科刑法條：
槍砲彈藥刀械管制條例第八條第四項
未經許可，持有、寄藏或意圖販賣而陳列第一項所列槍枝者，處
三年以上十年以下有期徒刑，併科新臺幣七百萬元以下罰金。


司法院資訊處製作；財團法人民間司法改革基金會備份。
